【裁判字號】    97,消債更,94
【裁判日期】    980629
【裁判案由】    更生事件
【裁判全文】
臺灣士林地方法院民事裁定            97年度消債更字第94號
債  務  人  甲○○
上列當事人聲請更生事件，本院裁定如下：
    主  文
債務人甲○○自中華民國九十八年六月二十九日十七時起開始更
生程序。
命司法事務官進行本件更生程序。
    理  由
一、按債務人與金融機構協商成立者，不得聲請更生或清算，但
    因不可歸責於己之事由，致履行顯有重大困難者，不在此限
    。本條例施行前，債務人依金融主管機關協調成立之中華民
    國銀行公會會員辦理消費金融案件無擔保債務協商機制與金
    融機構成立之協商，準用前項之規定，消費者債務清理條例
    第151 條第5 項、第6 項分別定有明文。次按，債務人不能
    清償債務或有不能清償之虞，且無擔保或無優先權之債務總
    額未逾新臺幣（下同）1,200 萬元者，於法院裁定開始清算
    程序或宣告破產前，得向法院聲請更生，觀諸同條例第3 條
    、第42條第1 項規定自明。又法院開始更生程序之裁定，應
    載明其年、月、日、時，並即時發生效力。法院開始更生或
    清算程序後，得命司法事務官進行更生或清算程序，必要時
    得選任律師、會計師或其他適當之自然人或法人一人為監督
    人或管理人，復為同條例第45條第1 項、第16條所明定。
二、本件聲請意旨略以：伊有不能清償債務情事，前曾於民國95
    年5 月依中華民國銀行公會會員辦理消費金融案件無擔保債
    務協商機制與金融機構成立協商，協商條件為每月還款18,1
    92元；惟伊每月平均收入約21,854元，扣除每月依協商條件
    應清償之金額，已無法維持最低基本生活。且伊於96年3 月
    離職後，至97年4 月於幸泓科技有限公司任職時前，均無穩
    定收入所得，故伊有不可歸責於己致履行原協商條件顯有重
    大困難之事由，且伊無擔保或無優先權之債務總額未逾1,20
    0 萬元，復未經法院裁定開始清算程序或宣告破產，爰向本
    院聲請更生等語。
三、查債務人甲○○所主張之上開事實，有其全戶戶籍謄本（見
    本院卷第23頁）、95、96年度綜合所得稅各類所得資料清單
    （見本院卷第28、78頁）、財產歸屬資料清單（見本院卷第
    26頁）、勞工保險被保險人投保資料表（見本院卷第158 頁
    ）、財團法人金融聯合徵信中心當事人綜合信用報告－協商
    前置專用債權人清冊（見本院卷第19頁）、中華民國銀行公
    會員辦理消費金融案件無擔保債務協商機制協議書及無擔保
    債務還款計畫（見本院卷第101 至104 頁）等為證，核閱屬
    實，堪認為真正。債務人自陳其目前每月收入21,000元，每
    月餐費及交通費3,000 元、家庭雜支（含日用品、水、電、
    瓦斯等）10,000元、子女扶養費用4,000 元，債務人與配偶
    方榮傑分攤上開家庭雜支及子女扶養費用後，債務人負擔家
    庭雜支4,000 元、子女扶養費用2,000 元等語，並提出其97
    年4 月至97年11月之薪資轉帳證明、相關支出單據及方榮傑
    95、96年度綜合所得稅各類所得資料清單供參（見本院卷第
    30至70、156 、157 、159 、160 頁）。是債務人每月收入
    21,000元，扣除每月應還款之協商金額20,167元，每月僅餘
    833 元，實不足支應其每月必要支出7,000 元及扶養費用2,
    000 元，債務人主張其有不可歸責於己之事由，致履行協商
    條件顯有困難，堪認為真實。此外，債務人復查無消費者債
    務清理條例第6 條第3 項、第8 條或第46條各款所定駁回更
    生聲請之事由存在，則其聲請更生，應屬有據。揆諸首揭規
    定及說明，應予開始更生程序，並命司法事務官進行本件更
    生程序。
四、爰裁定如主文。
中    華    民    國    98    年    6     月    29    日
                  民事第二庭  法      官  古振暉
上為正本係照原本作成。
本件不得抗告。
中    華    民    國    98    年    6     月    29    日
                              書  記  官  羅伊安


司法院資訊處製作；財團法人民間司法改革基金會備份。
